【裁判字號】    97,消債清,110
【裁判日期】    980512
【裁判案由】    清算事件
【裁判全文】
臺灣板橋地方法院民事裁定           97年度消債清字第110號
聲  請  人
即債 務 人  甲○○原名鄭月.
代  理  人  青含國律師
相  對  人
即債 權 人  國泰世華商業銀行股份有限公司
法定代理人  丁○○
相  對  人
即債 權 人  兆豐國際商業銀行股份有限公司
法定代理人  庚○○
相  對  人
即債 權 人  美商花旗銀行股份有限公司臺北分公司
法定代理人  乙○○
相  對  人
即債 權 人  荷商荷蘭銀行股份有限公司臺北分公司
法定代理人  壬○○
相  對  人
即債 權 人  渣打國際商業銀行股份有限公司
法定代理人  丙○○
相  對  人
即債 權 人  華泰商業銀行股份有限公司
法定代理人  戊○○
相  對  人
即債 權 人  香港商香港上海匯豐銀行股份有限公司
法定代理人  寅○○
相  對  人
即債 權 人  玉山商業銀行股份有限公司
法定代理人  辛○○
相  對  人
即債 權 人  萬泰商業銀行股份有限公司
法定代理人  己○○
相  對  人
即債 權 人  台新國際商業銀行股份有限公司
法定代理人  癸○○
相  對  人
即債 權 人  中國信託商業銀行股份有限公司
法定代理人  丑○○
相  對  人
即債 權 人  友邦國際信用卡股份有限公司
法定代理人  子○○
上列當事人因消費者債務清理事件聲請清算，本院裁定如下：
    主  文
債務人甲○○自中華民國九十八年五月十二日下午四時起開始清
算程序，並同時終止清算程序。
聲請程序費用新臺幣壹仟元由債務人負擔。
    理  由
一、按法院開始清算程序之裁定，應載明其年、月、日、時，並
    即時發生效力；債務人之財產不敷清償清算程序之費用時，
    法院應裁定開始清算程序，並同時終止清算程序，消費者債
    務清理條例第83條第1項、第85條第1項分別定有明文。
二、本件聲請人即債務人主張：伊因有不能清償債務之情事，於
    民國95年間提出債權人清冊，以書面向最大債權金融機構華
    泰商業銀行股份有限公司請求共同協商債務清償方案，並於
    95年4 月19日成立協商，每月應繳金額為新臺幣（下同）9,
    616 元。惟因於97年4 月間，聲請人領有極重度多重障殘障
    手冊之長女急診住院，致聲請人工作耽擱，連住院醫療費都
    籌不出來，所以不得不向銀行延遲繳費，但又因照顧剛出院
    的長期癱瘓兒太過疲憊，使自己的身體免疫系統出現狀況，
    且因聲請人失業轉換工作，自97年5 月起，每月平均收入僅
    為14,000元，扣除協商金額後，已無法維持聲請人及依法應
    受聲請人扶養之人之最低基本生活，凡此種種終致聲請人無
    力繼續再履行上開協商方案內容，乃於繳款23期後，於97年
    6 月間毀諾。而此事由並非係聲請人主觀上惡意不履行協議
    ，實係客觀上確有不可歸責於聲請人之事由所致。又聲請人
    並無財產，亦未經法院裁定開始更生程序或許可和解或宣告
    破產，爰依法向本院聲請清算等語。經查：聲請人所主張之
    上開事實，業據提出與所述相符之財產及收入狀況說明書、
    債權人清冊、債務人清冊、戶籍謄本、財政部臺灣省北區國
    稅局95年度暨96年度綜合所得稅各類所得資料清單、全國稅
    總歸戶資料清單、聲請人長女之中華民國身心障礙手冊、協
    議書暨無擔保債務還款計劃、財政部臺灣省北區國稅局財產
    歸屬資料清單、馬偕紀念醫院醫療單據、財團法人金融聯合
    徵信中心當事人綜合信用報告—債務清理條例前置協商專用
    債權人清冊、勞工保險被保險人投保資料表、時薪制員工簽
    到明細表、存摺影本、中低收入證明書等在卷可稽，應可認
    為真正，且由上開證據資料觀之，堪認聲請人所以無法繼續
    再支付上開協商款項，確係因客觀上有不可歸責於聲請人之
    事由所致，並非聲請人主觀上之惡意不履行。此外，本件又
    查無聲請人有消費者債務清理條例第6 條第3 項、第8 條或
    第82條第2 項所定駁回清算聲請之事由存在，則聲請人聲請
    清算，即應屬有據。再查，聲請人名下雖有汽車1 輛（車號
    ：3FT-9387），及以聲請人為要保人及被保險人名義所投保
    之保單號碼為Ｚ000000000、Ｚ000000000、Ｚ000000000及Ｚ000
    000000之4 筆保險契約財產，然該車輛係於81年出廠，幾無
    任何殘存價值，有聲請人所提出之全國稅總歸戶資料清單在
    卷可稽；而前開保險契約如於98年3 月17日予以終止，所可
    領回之解約金金額分別僅為2,468 元、2,744 元、5,627 元
    及9,289 元乙節，亦有南山人壽保險股份有限公司98南壽保
    單字第C0258 號函在卷可參。基此，本院併參酌本件清算程
    序之規模，堪認聲請人之財產應不敷清償清算程序之費用，
    爰依上開規定裁定開始本件清算程序，並同時終止清算程序
    。
中    華    民    國    98    年    5     月    12    日
                      民事第一庭  法  官  黃若美
上為正本係照原本作成
開始清算程序之裁定不得抗告，如不服同時終止清算程序之裁定
，應於裁定送達後10日內，以書狀向本院提出抗告，並繳納抗告
費新臺幣1千元。
中    華    民    國    98    年    5     月    12    日
                                  書記官  江怡萱


司法院資訊處製作；財團法人民間司法改革基金會備份。
